# 热电公司收取的开口费如何进行会计处理,可以一次性确认收入吗?

提问人：fanxu7788 时间：2012-12-20 21:29:17
回复 漫步雨后 的帖子
不清楚开口费内容？主要还是考虑收取的开口费与未来提供的供热商品是否可以单独区分，如果是一次性收取开口费，即使未来不再提供热商品，开口费也不退还的，可以一次性确认收入。

回答人：chenyiwei
赞同此观点。

提问人：liufengwen 时间：2014-10-18 17:52:31
现在有人认为，如果一次性入收入会不会不谨慎。

回答人：chenyiwei
谨慎原则不是在确定一次性入网费的收入确认方法时应当考虑的因素。谨慎原则的运用范围应当仅限于对不确定性事项作出的估计和判断，不能滥用谨慎原则作为推迟确认或少确认收入、利润的借口。谨慎原则不是会计政策选择中应考虑的因素（会计政策选择的标准是所提供会计信息的可靠性和相关性）。一次性入网费的总额已经确定，且无论如何都无须返还，因此就该交易的经济后果而言并不存在不确定性，讨论其收入确认方法的目的是通过选用系统、合理的分摊方法实现收入与成本的更好配比，而不是一味推迟收入的确认。

提问人：liufengwen 时间：2014-10-19 09:35:08
陈老师，公司从 03 年开始铺设热力管网，以后期间又陆续铺设过一部分，每年计提管网折旧计入供热成本中，从 04 年开始陆续有供暖开口费收入，这样开口费确认是否需要考虑收入成本配比原则？

回答人：chenyiwei
如果不考虑开口费，则仅仅依靠向用户定期收取的供暖服务费，能否弥补包括管网折旧在内的全部供热成本并获得合理利润？如果是，则开口费应当一次性确认收入。